臺灣板橋地方法院民事判決　　　　　　 96年度重訴字第333號
原　　　告　甲○○
原　　　告　乙○○
共　　　同
訴訟代理人　徐嘉男律師
　　　　　　張淑貞律師
　　　　　　李如龍律師
被　　　告　戊○○
　　　　　　丁○○
　　　　　　己○○
　　　　　　丙○○
共　　　同
訴訟代理人　吳慶隆律師
上列當事人間返還土地事件，經本院於民國96年11月13日言詞辯
論終結，判決如下：
    主  文
被告應將登記被繼承人鄭文祺名義為所有權人如附表一所示之土
地應有部份辦理繼承登記後，按附表一所載之「被告應移轉予原
告公同共有之持份範圍」欄所示應有部份比例移轉登記予原告公
同共有。
被告戊○○應將登記被繼承人鄭文祺名義為所有權人如附表二所
示之土地應有部份辦理繼承登記後，按附表二所載之「被告戊○
○應移轉予原告公同共有之持份範圍」欄所示應有部份比例移轉
登記予原告公同共有。
原告假執行之聲請駁回。
訴訟費用由被告連帶負擔。
  事實及理由
一、原告主張：
(一)、緣訴外人林金玉為原告之先母，曾與訴外人陳景祥有同居關
    係，陳景祥生前曾立代筆遺囑，於該遺囑中表示欲將其所有
    之新莊鎮○○○段95-8地號0.2402公頃、95-3地號0.3965
    公頃、108 地號0.2218公頃、108-1 地號0.0474公頃、95地
    號0.3797公頃、95-20 地號0.0060公頃、95- 21地號0.1020
    公頃、95-22 地號0.0131公頃、100-3 地號0.00 15 公頃等
    九筆土地持分（下稱系爭土地）的10分之1 遺贈於林金玉（
    其餘九名繼承人亦為10分之1） ，此有陳景祥於民國68年10
    月17日之代筆遺囑第1 點可資證明。而陳景祥已於72年間死
    亡，依民法第1199條之規定，該代筆遺囑應已發生效力。陳
    景祥死亡後，系爭土地本應由其子女及林金玉各取得10分之
    1 ，惟依當時土地法第30條之1 規定，若繼承人無耕作能力
    時，應將該繼承之農地出賣與有耕作能力之人，然林金玉及
    部分繼承人於陳景祥死亡當時無耕作能力（即無自耕農身分
    ），因此為配合土地法第30條之1 規定及系爭土地之完整利
    用，遂於75年間由陳景祥部分繼承人及林金玉，分別與被告
    戊○○之先夫、其餘三名被告之先父鄭文棋簽訂協議書，約
    定借用鄭文棋之名義，將系爭土地借名登記於鄭文棋名下。
    嗣後原告及被告分別為林金玉及鄭文棋之法定繼承人，依民
    法第1148條前段之規定，兩造自應分別繼承上開借名登記法
    律關係所生之一切權利義務至明。經查，舊土地法第30條之
    1 規定業經刪除，故前揭借名登記關係自無存續之必要，為
    此原告曾於96年2 月7 日以存證信函終止雙方借名登記法律
    關係之意思表示，且合法送達被告，此有存證信函收件回執
    可稽，既然借名登記法律關係經終止，則附表一所示之土地
    登記於鄭文棋名下已無任何法律上原因，原告爰依民法第17
    9 條後段及第181 條本文規定為訴之聲明第1 項之請求。
(二)、被告戊○○返還土地部分：系爭土地原係借名登記於鄭文棋
    名下已如上述，並為兩造所明知，豈料，被告戊○○未於鄭
    文棋死亡後行使夫妻賸餘財產分配請求權，卻於另案即陳貞
    娟等三人請求本案被告返還土地事件之第一審判決後，始藉
    由行使夫妻賸餘財產分配請求權之方式，將如附表二所示之
    土地移轉登記於自己名下，並出賣予第三人，逃避強制執行
    之意圖甚為顯然，違反民法第148 條規定誠實信用原則，並
    損及原告本應享有之權利。其既為鄭文棋之法定繼承人之一
    ，依民法第1148條之規定，本應繼承鄭文棋生前所負之義務
    ，此等義務不因被告戊○○是否行使夫妻賸餘財產分配請求
    權而異，故附表二所示之土地登記於被告戊○○名下亦無任
    何法律上原因，是原告亦依民法第179 條後段及第181 條本
    文規定為訴之聲明第2 項之請求。
(三)、被告主張原告應先依協議書約定負擔應分擔之遺產稅之同時
    履行抗辯，實屬無理由：按民法第98條明文，解釋當事人之
    契約，應以當事人立約當時之真意為準，而真意何在又應以
    過去事實及其他一切證據資料為斷定之標準，不能拘泥文字
    致失真意。本案協議書簽署當時，撰擬協議書之人即宋正才
    代書，曾向簡梅、林張照及王素香三人（簡梅為陳振榮之代
    理人、林張照為林金玉之代理人）表示系爭土地必須繳交遺
    產稅之後才能辦理繼承登記，若不繳該遺產稅，系爭土地無
    法辦理移轉登記，此有宋正才代書於另案95年1 月4 日言詞
    辯論期日證稱足資佐證。職是，林金玉等人係因宋正才前揭
    之說明，基於系爭土地列為鄭文棋之遺產之認識，簽立協議
    書，核其真意，應係稅捐稽徵機關確定就系爭土地核課遺產
    稅，林金玉等人應先給付稅捐分擔額後，始得請求被告辦理
    繼承登記及移轉土地所有權之義務。嗣原告雖繼承林金玉生
    前之權利義務，惟「移轉登記系爭土地予原告」係鄭文棋死
    亡前未償之債務，依遺產及贈與稅法第17條第1 項第9 款之
    規定，免徵遺產稅，故系爭土地之遺產稅債務既未發生，原
    告即不負有先給付遺產稅分擔額後，始得請求被告辦理繼承
    登記及移轉土地所有權義務至明。查雙方間就系爭土地為借
    名登記關係已如前所述，故系爭土地之實質上所有權人為原
    告之被繼承人林金玉，被告之被繼承人鄭文棋僅為形式上所
    有權人，此係礙於當時土地法第30條之1 規定所為之權宜約
    定而已，亦即鄭文棋於受移轉系爭土地時，並無任何出資，
    且原告所提原證一至原證三之證物為確實之證明，實已符合
    「生前債務」之判斷標準，是以被告主張同時履行之抗辯及
    上開返還土地之義務不符合遺產及贈與稅法第17條第1 項第
    9 款「生前債務」之規定等語，顯無理由。
(四)、次依民法第1147條及第1148條第1 項本文規定，可知我國是
    採「當然繼承主義」，除非繼承人嗣後辦理限定繼承或拋棄
    繼承，否則繼承人當然繼承被繼承人生前之一切權利義務，
    與繼承人是否辦理繼承登記無涉，被告以未辦理繼承登記為
    由，否認已繼承被繼承人鄭文棋之生前債務，不值採信。至
    被告辯稱當初林金玉將系爭土地移轉於鄭文棋名下屬不法原
    因之給付，依民法第180 條第1 項第4 款之規定原告不得請
    求返還，原告完全不知被告所云為何，蓋林金玉當時係為配
    合土地法第30條之1 之規定，系爭土地之完整利用，才與鄭
    文棋簽署協議書，約定借用鄭文棋之名義，將系爭土地移轉
    登記於鄭文棋名下，以符法令，換言之協議書之內容完全出
    於簽約當事人之真意，並無任何脫法行為之處。
(五)、末按民事訴訟法第390 條第1 項、第2 項明文，關於財產權
    之訴訟，原告已陳明在執行前可供擔保而聲請宣告假執行者
    ，即使未釋明有恐受難於抵償或難於計算之損害的情形，法
    院仍應定相當之擔保額，宣告供擔保後，得為假執行，此外
    ，民事訴訟法中有關假執行之部分尚無判決種類限制之規定
    。原告向被告起訴請求將系爭土地辦妥繼承登記後，移轉登
    記予原告公同共有，雖為一定行為之請求，然仍屬財產權之
    訴訟，依前揭民事訴訟法之規定，原告自得陳明供擔保而聲
    請宣告假執行。再者，假執行之目的即在判決確定前先予強
    制執行之制度，與強制執行法第130 條第1 項規定判決確定
    後之執行方法並無扞挌之處，且該法就行為及不行為請求權
    執行之部分亦無排除假執行的規定，又原告為供擔保後，對
    被告而言已提供適度之保障，並無侵害被告權利之虞，故原
    告依法自得陳明供擔保而聲請宣告假執行，被告所辯殊不可
    採。
(六)、聲明：1.被告應將如附表一所示之土地於辦妥繼承登記後，
    按附表一所載之應移轉範圍移轉登記予原告公同共有。2.被
    告戊○○應將如附表二所示之土地按附表二所載之應移轉範
    圍移轉登記予原告公同共有。3.訴訟費用由被告連帶負擔。
    4.如獲勝訴判決，原告願供擔保請准宣告假執行。
二、被告主張：
(一)、原告等二人陳明願供擔保以代釋明聲請宣告假執行部分：查
    本件原告等二人請求之訴訟標的，為請求土地應有部分之所
    有權移轉登記，乃屬請求為一定行為之請求，且係屬於意思
    表示之一種，依強制執行法第130 條第1 項之規定，應於判
    決確定後始能執行之。而本件鈞院縱若為第一審判決，惟被
    告等仍得循上訴程序救濟，故判決尚未確定，並無執行之可
    言，是以原告聲請為假執行之宣告，顯與法未合，應予駁回
    。
(二)、原告等二人所提出民事起訴狀之附表一、二及原證一至四被
    告均否認其真正，並否認原證五存證信函之效力。查被告等
    四人否認兩造間就系爭台北縣新莊市○○段第212、212-1～
    212-5、213、213-1～213-5、205、270、270-1、232、324
    地號土地（重測前為台北縣新莊市○○○段95、95-3、95-8
    、95-20、95-21、95-22、100-3、108、108-1地號土地；以
    下簡稱系爭土地）應有部分有何借名法律關係存在，原告等
    並未舉證以實其說。再查被告等四人之被繼承人鄭文棋曾與
    系爭土地地主張陳麗卿、郭陳麗華、陳振榮、周陳麗鳳、陳
    正德、陳振隆、陳振忠、張陳麗清、林金玉、陳來盛等十人
    簽署被證二合建契約及被證三協議書，而原告等二人既稱為
    林金玉之繼承人，自應履行被證二合建契約內容，並依該契
    約第3 條之約定將其系爭土地應有部分設定最高限額抵押權
    800 萬元予被告等四人甚明，是以原告等二人請求返還系爭
    土地應有部分云云，洵無理由，不足採信。
(三)、縱兩造間就系爭土地應有部分有何借名法律關係存在，惟被
    告等爰依民法第264 條同時履行抗辯權規定，請求原告等應
    先依被證一協議書約定負擔應分擔之遺產稅新台幣（下同）
    9,257,773 元。本件被告等之被繼承人鄭文棋於92年5 月19
    日去逝後，被告己○○即出面處理被繼承人鄭文棋所遺留系
    爭土地應有部分之過戶及遺產稅分擔問題，而與陳振榮繼承
    人（代理人：簡梅）、林金玉（代理人：林張照）、陳振忠
    ，（代理人：王素香）共同簽署被證一協議書。該協議內容
    明定「立書人（同意繳納左開稅額人）林金玉、陳振忠、陳
    振榮等三人或其繼承人，為鄭文棋遺產應納稅額及應取得持
    分比例暨面積確認如本影本所列無誤，應納稅額林金玉等三
    人同意依左列金額就各個完納，俟己○○辦妥繼承登記後再
    移轉前開應取持分比例及面積。若無法一次提出各自應納稅
    額者，應於93年11月25日前提出得交繳金額俾使確定日後得
    取得土地持分暨面積。以上所述立書人等誠意喜悅，親自簽
    立無訛，並照信守。」其中本件林金玉之部分，算定其應提
    出及交付之遺產稅分擔額為9,257,773 元；而原告等二人稱
    伊等為林金玉之繼承人，自應依稅捐稽徵法第14條規定先繳
    清完納上開應分擔之遺產稅額後，被告等四人始有於辦妥繼
    承登記後，再移轉前開應取得持分比例及面積之義務。惟本
    件原告等二人不先履行其分擔完納遺產稅額之義務，另提起
    本件訴訟請求返還系爭土地應有部分，實無任何理由，且將
    使被告為之支出額外之稅賦，對被告等四人有失公允，應予
    駁回。另原告等二人於96年2 月間始以存證信函為終止所謂
    借名登記之法律關係，復參以縱若被告等四人因繼承鄭文棋
    遺產而就系爭土地應有部分有何返還之義務，惟亦在被繼承
    人鄭文棋死亡後始發生，並非在被繼承人鄭文棋生前業已存
    在之未償債務，實與遺產及贈與稅法第17條第1 項第9 款「
    被繼承人死亡前，未償之債務」之要件不相符合，是以原告
    等二人確須先依前開協議書履行完納渠等應分擔之遺產稅稅
    額9,257,773 元甚明，併予敘明。
(四)、又被告等四人就系爭土地應有部分，並未辦理繼承登記，自
    無不當得利可言，而被告戊○○因民法第1030條之1 夫妻剩
    餘財產差額分配之規定，辦理部分系爭土地應有部分所有權
    移轉登記，係有法律上之原因，亦無不當得利可言，縱原告
    等四人得依民法不當得利規定為請求，惟當初林金玉以買賣
    方式將系爭土地應有部分登記於鄭文棋名下，係迴避土地法
    第30條之1 規定之脫法行為，屬因不法之原因而為給付，依
    民法第180 條第1 項第4 款之規定，自不得請求返還，是以
    原告等二人依民法第179 條不當得利規定請求被告等四人返
    還土地云云，亦無理由，不足採信。
(五)、綜上所述，原告等二人不履行合建契約，亦不依協議書約定
    分擔所應完納之遺產稅稅額，即請求辦理土地持分移轉，實
    無任何理由。況被告等四人並未辦理繼承登記，而被告戊○
    ○係因民法第1030條之1 夫妻剩餘財產差額分配之規定，為
    部分系爭土地應有部分所有權之移轉登記，係有法律上之原
    因，均無不當得利之情形，從而原告等二人依民法第179 條
    不當得利規定請求被告等四人返還土地云云，洵屬無據，亦
    不足採信。聲明：原告之訴暨假執行之聲請均駁回、訴訟費
    用由原告負擔、如受不利之判決，被告願供擔請准宣告免為
    假執行。
三、兩造不爭執之點：
(一)、系爭土地現登記名義人為被告之被繼承人鄭文棋。
(二)、原告之被繼承人林金玉於95年12月7 日死亡，被告之被繼承
    鄭文棋則於92年5 月19日死亡。並有兩造提出之戶籍謄本各
    1份為證，自堪信為真實。
四、兩造爭執之點：
(一)、原告之被繼承人林金玉，與被告之被繼承人鄭文祺，就系爭
    土地是否成立借名契約？
(二)、被告是否有負有返還系爭土地予原告之義務？
五、法院之判斷：
(一)、按借名登記契約，一般而言，應指由當事人約定，一方經他
    方同意，就屬於一方現在或將來之財產，以他方之名義，登
    記為所有人或其他權利人，但實際管理、使用、收益與處分
    均由一方自行為之之契約。依私法自治原則，當事人基於特
    定目的成立借名登記契約，民法亦無禁止規定，且借名登記
    契約亦與公共秩序或善良風俗並無牴觸，故未違反民法第71
    條、第72條之規定，應具有私法上之效力。關於借名登記契
    約當事人間之權利義務，應先依雙方之契約內容而定，契約
    未約定者，應以補充解釋之方法決定之，於補充解釋時應參
    考民法關於委任之相關規定（民法第529條），且應類推適
    用民法關於委任之規定，包括期限屆滿消滅、提前終止、返
    還財產（類推適用民法第541條）與損害賠償等相關規定。
(二)、經查，兩造之被繼承人林金玉、鄭文棋於生前簽立協議書，
    、其中第1 、2 條分別載明：「立協議書人林金玉、鄭文祺
    （以下簡稱甲方、乙方）為甲方所有左列標示之土地，因甲
    方無自耕農身份，且無自耕能力，礙於土地法第30條之1 之
    規定，經甲、乙雙方協議後同意暫時將甲方所有土地所有權
    移轉予乙方作為保持土地所有權之完整而符法令。」、「甲
    方之土地暫時借用乙方名義辦理買賣，而所有權移轉登記後
    ，乙方不得視為自己所有而未經甲方同意而擅自提供擔保，
    或貸款，或出售之情事，……」，有協議書影本1 件附卷可
    稽，準此，鄭文棋對於系爭土地並無占有、使用與處分之權
    ，須經林金玉之同意，鄭文棋對於系爭土地始有處分之權能
    。是依林金玉、鄭文棋兩人之約定，係林金玉將其所有之系
    爭土地，以買賣為原因借名登記於鄭文棋名下，而管理、使
    用、處分權仍屬於林金玉。
(三)、次按「委任關係，因當事人一方死亡、破產或喪失行為能力
    而消滅。但契約另有訂定，或因委任事務之性質不能消滅者
    ，不在此限」，民法第550 條定有明文。林金玉與鄭文棋之
    真意，係林金玉將其所有系爭土地，以買賣為原因借名登記
    於鄭文棋名下，而管理、使用、處分權仍屬於林金玉之無名
    契約，其契約重在當事人間之信任關係，並無不法，應屬合
    法有效之契約，性質與委任契約類同，應類推適用委任關係
    終止、消滅之規定。又系爭借名契約於訂約當時，立約人雙
    方即因不知土地法第30條之1 規定何時會修正或刪除，故而
    林金玉將系爭土地應有部分借名登記於鄭文棋名下。衡諸系
    爭土地價值不斐，而借名登記契約委任內容，無非先由受任
    人登記為土地所有人，俟來日修法而終止借名登記契約後，
    即由受任人或繼受該法律關係之人將借名登記之土地移轉登
    記予委任人或繼受該法律關係之人，並無強烈屬人性。是在
    本件借名契約，當事人間既均無特別約定凡於委任人或受任
    人之一方死亡時，該借名登記契約即為終止情況下，應可推
    知借名登記契約成立之時，當事人即有不因雙方當事人之一
    方死亡而終止借名登記契約之默示合意。是縱契約雙方當事
    人（即林金玉與鄭文棋）有一方死亡時，系爭借名登記契約
    仍不因而終止，除繼承人有拋棄繼承或限定繼承者外，其繼
    承人即應繼受該借名登記契約，不因當事人一方之死亡而生
    消滅該借名登記契約之情事。
(四)、另按當事人之任何一方，得隨時終止委任契約。民法第549
    條第1 項定有明文。原告及被告分別為林金玉、鄭文棋之法
    定繼承人，此為兩造所不爭執，則原告於96年2 月7 日以存
    證信函送達被告，為終止系爭借名登記之意思表示，此有原
    告提出之存證信函及回執各1 份為證，堪認本件借名登記契
    約之法律關係因此業已終止。
(五)、被告雖辯稱渠等因系爭土地登記為鄭文棋之名義，於鄭文棋
    逝世後，須繳納9,257,773 元之遺產稅，經與林金玉達成協
    議，被告於林金玉或其繼承人完納上開遺產稅後，始負有移
    轉系爭土地之所有權予被上訴人之事實，並提出協議書影本
    1 件為證，但為原告所否認，主張系爭土地非屬被告之被繼
    承人鄭文棋遺產之一部份，返還系爭土地持分予原告之債務
    ，仍屬被告之被繼承人鄭文棋死亡前之未償債務，自應從遺
    產總額中扣除等語。經查林金玉借用被告之被繼承人鄭文棋
    之名義，將系爭土地移轉登記為鄭文棋所有，有土地登記簿
    謄本1 份附卷可稽，核其契約性質應屬借名契約，已詳如前
    述，又借名登記契約於外部關係上，出名人在名義上為標的
    財產之所有人或其他權利人，且一般人僅得依據該名義，從
    形式上認定權利之歸屬。準此，系爭土地自應屬鄭文棋之遺
    產，原告主張系爭土地非屬鄭文棋之遺產云云，未符事實。
    再查現登記於鄭文棋名下之不動產，經財政部臺灣省北區國
    稅局（以下簡稱「北區國稅局」）核其遺產淨值為73,311,5
    16元，應納稅額為24,502,254元之事實，業經北區國稅局94
    年5 月23日北區國稅審二字第0941023202號函函覆屬實，並
    有上開函1 件附卷可稽。惟按凡經常居住中華民國境內之中
    華民國國民死亡時遺有財產者，應就其在中華民國境內境外
    全部遺產，依本法規定，課徵遺產稅。被繼承人死亡前，未
    償之債務，具有確實之證明者，應自遺產總額中扣除，免徵
    遺產稅，遺產及贈與稅法第1 條、第17條第1 項第9 款定有
    明文。被繼承人死亡前未償之債務，應自遺產總額中扣除，
    以具有確切證明者為限，稅捐稽徵機關自更應就其虛實予以
    調查為實體上之核認。是北區國稅局亦認系爭土地是否得以
    認為被告之被繼承人鄭文棋之死亡前未償債務乙節，依據上
    開遺產及贈與稅法第17條第1 項第9 款規定，被繼承人死亡
    前未償之債務，具有確實之證明者，應自遺產中總額中扣除
    。目前在課稅實務上仍須查證是否有確實資金流程，作為認
    剔死亡前未償債務之依據，有北區國稅局95年1 月9 日北區
    國稅審二字第08950000023 號函附卷可憑。承前說明，系爭
    土地應有部分非為鄭文棋所有，原告已為終止系爭借名登記
    契約，被告應亦負有原屬被繼承人鄭文棋生前本應返還系爭
    土地予原告之義務，準此，「移轉登記系爭土地予原告」可
    謂係被告之被繼承人鄭文棋死亡前未償之債務，依遺產及贈
    與稅法第17條第1 項第9 款之規定，免徵遺產稅。被告辯稱
    本件借名登記之委託關係，原告係於96年2 月始以存證信函
    之方式，為終止借用鄭文棋名義法律關係之意思表示，縱被
    告應將借名登記之系爭土地辦理繼承登記後移轉返還予原告
    ，亦係在被繼承人鄭文棋死亡即92年5 月19日後始發生之債
    權債務關係，並非「被繼承人死亡前之未償債務」云云，要
    無足採。
(六)、復按「當事人之任何一方得隨時終止委任契約」；「無法律
    上之原因而受利益，致他人受損害者，應返還其利益。雖有
    法律上之原因，而其後已不存在者，亦同。」民法第549條
    第1 項、第179 條分別定有明文。原告、被告分別為林金玉
    、鄭文棋之法定繼承人，且未於法定期間具狀向法院聲明拋
    棄繼承或限定繼承，兩造分別繼承林金玉與鄭文棋間就系爭
    土地成立之借名登記法律關係，已如前述，則原告自得類推
    適用前揭民法第549 條第1 項規定，向被告為終止借名契約
    之意思表示，並請求被告移轉登記借名系爭土地之應有部分
    。又鄭文棋死亡後，其繼承人即被告均尚未就登記於被繼承
    人鄭文棋名下之系爭土地應有部分，辦理繼承登記。是原告
    請求被告就登記於被繼承人鄭文棋名下之系爭土地應有部分
    辦理繼承登記，以利渠等依終止借名登記後之法律關係請求
    返還系爭土地，即屬有理。
六、綜上所述，系爭土地為借名登記，兩造分別繼承林金玉與鄭
    文棋間就系爭土地成立之借名登記法律關係。原告自得類推
    適用民法第549 條第1 項規定，向被告為終止借名契約之意
    思表示，又鄭文棋死亡後，其繼承人即被告均尚未就登記於
    被繼承人鄭文棋名下之系爭土地應有部分，辦理繼承登記。
    且「移轉登記系爭土地予原告」係被告之被繼承人鄭文棋死
    亡前未償之債務，依遺產及贈與稅法第17條第1 項第9 款之
    規定，免徵遺產稅，稅捐稽徵機關自不得否准被告所提系爭
    土地免徵遺產稅之申請，系爭土地之遺產稅債務既未發生，
    原告即不負有負有先給付稅捐分擔額後，始得請求被告辦理
    繼承登記及移轉土地所有權之義務。從而，原告依據繼承、
    不當得利及終止借名登記契約後之法律關係請求被告將登記
    被繼承人鄭文棋名義為所有權人如附表所示之土地應有部分
    辦理繼承登記後，移轉登記予原告公同共有，洵屬正當，應
    予准許。
七、按命債務人為一定之意思表示之判決確定或其他與確定判決
    有同一效力之執行名義成立者，視為自其確定或成立時，債
    務人已為意思表示，強制執行法第130 條第1 項定有明文。
    是法條既明定意思表示須待判決確定時，始視為已為意思表
    示，其性質即不宜宣告假執行。本件原告請求命被告為移轉
    系爭土地所有權登記，性質上為命被告為一定意思表示之判
    決，徵諸上開說明，原告聲請供擔保為假執行之宣告，即不
    應准許，應予駁回。
八、因本案事證已臻明確，兩造其餘主張陳述及未經援用之證據
    ，經審酌後認為與判決結果無影響，爰不一論述，附此敘明
    。
九、據上論結，依民事訴訟法第85條第2項，判決如主文。
中　　華　　民　　國　　96　　年　　12　　月　　13　　日
                  民事第三庭    法　官　邱育佩
以上正本係照原本作成。
如對本判決上訴，須於判決送達後20日內向本院提出上訴狀。
中　　華　　民　　國　　96　　年　　12　　月　　13　　日
                            書記官　王苑琦
